【裁判字號】    99,易,474
【裁判日期】    990628
【裁判案由】    竊盜
【裁判全文】
臺灣彰化地方法院刑事判決               99年度易字第474號
公  訴  人  臺灣彰化地方法院檢察署檢察官
被      告  甲○○
上列被告因竊盜案件，經檢察官提起公訴（99年度偵字第4252號）
，本院判決如下：
    主    文
甲○○所犯如附表各編號所示之罪，均累犯，各處如附表各編號
所示之刑。應執行有期徒刑壹年陸月。
    犯罪事實
一、甲○○前曾因竊盜案件，經本院以90年度易字第840號判處
    有期徒刑8月、緩刑4年確定（下稱第1案）；復因施用毒品
    案件，經本院以93年度訴字第679號判處有期徒刑8月確定。
    第1案件嗣經本院撤銷緩刑，並與第2案件接續執行，甫於民
    國(下同)95年5月30日假釋出監，並於95年9月17日因假釋期
    滿未經撤銷視為執行完畢。詎仍不知悔改，復與楊朝貴(另
    由臺灣彰化地方法院檢察署檢察官偵辦)共同基於意圖為自
    己不法之所有之犯意聯絡，分別為下列行為：
(一)、於99年1月20日9時34分許之前之1月間某日某時，由楊朝貴
    駕駛不詳車號之自用小客車搭載甲○○，攜帶楊朝貴所有，
    質地堅硬、客觀上足以對人之生命、身體造成危險，可作為
    兇器使用之鐵鉤、油壓剪各1支為工具(未扣案)，至雲林縣
    西螺鎮○○里○○路110號(門牌整編前為雲林縣西螺鎮○○
    路333巷94號)前光華046號電線桿，先由楊朝貴持鐵鉤將水
    溝蓋掀起，甲○○將水溝內電纜線拉高，楊朝貴再持油壓剪
    將電纜線剪斷，由甲○○將電纜線之一端綁在自小客車後方
    ，楊朝貴駕駛自小客車往前行駛，將電纜線拉出後，2人再
    合力將電纜線收起，放置於自小客車後行李箱內，以此方式
    竊得臺灣電力公司(以下簡稱臺電公司)所有，由邱清元管理
    之電纜線47公尺，得手後載運至雲林縣斗六市某不詳資源回
    收場變賣，得款新臺幣(下同)8千元，由甲○○分得2至3千
    元，並花用殆盡，其餘則歸楊朝貴所有。
(二)、於99年2月10日凌晨2時7分許，由楊朝貴駕駛租得之AN-1246
    號自用小客車，搭載甲○○，攜帶楊朝貴所有，質地堅硬、
    客觀上足以對人之生命、身體造成危險，可作為兇器使用之
    上開(一)所示之鐵鉤、油壓剪各1支為工具(未扣案)，至彰化
    縣埤頭鄉○○村○○○路市場巷37號前，先由楊朝貴持鐵鉤
    將水溝蓋掀起，甲○○正欲將水溝內電纜線拉起之際，為附
    近住戶發覺，2人立即駕車逃逸，而未竊得電纜線。
(三)、於99年2月10日凌晨逃離上開(二)所示之現場後之凌晨某時，
    由楊朝貴駕駛前開AN-1246號自用小客車搭載甲○○，攜帶
    楊朝貴所有，質地堅硬、客觀上足以對人之生命、身體造成
    危險，可作為兇器使用之上開(一)所示之鐵鉤、油壓剪各1支
    為工具(未扣案)，至彰化縣埤頭鄉○○村○○○街127號前
    ，先由楊朝貴持鐵鉤將水溝蓋掀起，甲○○將水溝內電纜線
    拉高，楊朝貴再持油壓剪將電纜線剪斷，由甲○○將電纜線
    之一端綁在自小客車後方，楊朝貴駕駛自小客車往前行駛，
    將電纜線拉出後，2人再合力將電纜線收起，放置於自小客
    車後行李箱內，以此方式竊得臺電公司所有，由陳加秋管理
    之電纜線共159公尺，得手後載運至雲林縣斗六市某不詳資
    源回收場變賣，得款共1萬元，由甲○○分得4千元，並花用
    殆盡，其餘則歸楊朝貴所有。案經彰化縣警察局北斗分局據
    報後循線查獲。
二、案經彰化縣警察局北斗分局報請臺灣彰化地方法院檢察署檢
    察官偵查起訴。
    理    由
壹、程序部分：
    因現行刑事訴訟法為保障被告之反對詰問權，排除具有虛偽
    危險性之傳聞證據，以求實體真實之發見，於該法第159條
    第1項明定被告以外之人於審判外之言詞或書面陳述，除法
    律有規定者外，不得作為證據。又被告以外之人於審判外之
    陳述，雖不符前4條之規定（即刑事訴訟法第159條之1至同
    條之4），而經當事人於審判程序同意作為證據，法院審酌
    該言詞陳述或書面陳述作成時之情況，認為適當者，亦得為
    證據；當事人、代理人或辯護人於法院調查證據時，知有第
    159條第1項不得為證據之情形，而未於言詞辯論終結前聲明
    異議者，視為有前項之同意，刑事訴訟法第159條之5定有明
    文。本件公訴人、被告甲○○於言詞辯論終結前，就本件判
    決基礎之下列各項供述證據之證據能力並不爭執，且並未主
    張有刑事訴訟法第159條第1項不得為證據之情形，應認已同
    意各該證據資料均得作為證據，且經本院審酌後，認無不適
    當之情形，則各該供述證據均有證據能力。
貳、實體部分：
一、前揭犯行，業據被告甲○○於警詢、檢察官訊問、本院審理
    時坦承不諱，核與證人陳忠逸、邱清元、陳加秋於警詢中證
    述之情節大致相符，復有科仕崴汽車公司租賃合約書、臺電
    公司雲林區營業處電力線路失竊現場調查報告表各1份、臺
    電公司電力線路失竊現場調查報告表2紙、監視錄影光碟翻
    拍照片10張及現場照片8張在卷可稽，足證被告之自白與事
    實相符。前揭犯行，事證明確，堪以認定。
二、核被告甲○○如事實欄一之(一)、(三)所為，均係犯刑法第321
    條第1項第3款之攜帶兇器竊盜罪；而核被告甲○○如事實欄
    (二)所為，則係犯同法第321條第2項、第2項第3款之攜帶兇器
    竊盜未遂罪。被告甲○○與楊朝貴對於上開犯罪之實行，有
    犯意聯絡及行為分擔，均為共同正犯。被告甲○○曾受如犯
    罪事實欄所示之確定刑事判決及有期徒刑之執行完畢，有臺
    灣高等法院被告前案紀錄表附卷可憑，其於有期徒刑執行完
    畢後之5年內，故意再犯有期徒刑以上之本罪，為累犯，應
    依刑法第47條第1項規定加重其刑。被告甲○○已著手於如
    事實欄(二)所示之犯罪行為之實行，未生既遂之結果，為未遂
    犯，爰依刑法第25條第2項之規定，按既遂犯之刑減輕之，
    並先加後減之。爰審酌被告甲○○正值青壯之年，竟不自食
    其力而行竊、智識程度為國中畢業、手段、所生危害及其犯
    後坦承不諱態度尚屬良好等一切情狀，各量處如主文所示之
    刑，並依法定其應執行之刑，以示懲儆。
三、被告甲○○犯罪所用之鐵鉤、油壓剪各1支，並未扣案本院
    復查無其他積極證據，足以證明其尚存在，為免執行之困難
    ，爰不諭知沒收。
據上論斷，應依刑事訴訟法第299條第1項前段，刑法第28條、第
321條第1項第3款、第2項、第25條第2項、第47條第1項、第51條
第5款，判決如主文。
本案經檢察官王元郁到庭執行職務。
中    華    民    國    99    年    6     月    28    日
                          刑事第二庭  法  官  羅  永  安
以上正本證明與原本無異。
如不服本判決應於收受判決後10日內向本院提出上訴書狀，並應
敘述具體理由；其未敘述上訴理由者，應於上訴期間屆滿後20日
內向本院補提理由書（均須按他造當事人之人數附繕本）「切勿
逕送上級法院」。
告訴人或被害人對於判決如有不服具備理由請求檢察官上訴者，
其上訴期間之計算係以檢察官收受判決正本之日期為準。
中    華    民    國    99    年    6     月    28    日
                                      書記官  魏  嘉  信
附錄本案論罪科刑法條全文：
中華民國刑法第321條
（加重竊盜罪）
犯竊盜罪而有左列情形之一者，處 6 月以上、 5 年以下有期徒
刑：
一、於夜間侵入住宅或有人居住之建築物、船艦或隱匿其內而犯
    之者。
二、毀越門扇、牆垣或其他安全設備而犯之者。
三、攜帶兇器而犯之者。
四、結夥三人以上而犯之者。
五、乘火災、水災或其他災害之際而犯之者。
六、在車站或埠頭而犯之者。
前項之未遂犯罰之。
附表：
 ~F0 ~T40
┌──┬─────────┬──────────────────────┐
│編號│犯罪事實          │所犯法條                                    │
│    │                  ├──────────────────────┤
│    │                  │論處之罪及所宣告之刑                        │
├──┼─────────┼──────────────────────┤
│１  │如事實欄一之(一)所示│刑法第321條第1項第3款                       │
│    │。                ├──────────────────────┤
│    │                  │甲○○共同犯攜帶兇器竊盜罪，累犯，處有期徒刑│
│    │                  │捌月。                                      │
├──┼─────────┼──────────────────────┤
│２  │如事實欄一之(二)所示│刑法第321條第1項第3款、第2項                │
│    │。                ├──────────────────────┤
│    │                  │甲○○共同犯攜帶兇器竊盜未遂罪，累犯，處有期│
│    │                  │徒刑肆月。                                  │
├──┼─────────┼──────────────────────┤
│３  │如事實欄一之(三)所示│刑法第321條第1項第3款                       │
│    │。                ├──────────────────────┤
│    │                  │甲○○共同犯攜帶兇器竊盜罪，累犯，處有期徒刑│
│    │                  │捌月。                                      │
└──┴─────────┴──────────────────────┘

司法院資訊處製作；財團法人民間司法改革基金會備份。
